【裁判字號】    89,交聲再,11
【裁判日期】    890428
【裁判案由】    聲請再審
【裁判全文】
臺灣高等法院刑事裁定                            八十九年度交聲再字第十一號
    再審聲請人
    即受判決人  甲○○
右聲請人因業務過失傷害案件，對於本院中華民國八十八年二月五日，八十八年度交
上易字第十號確定判決（台灣士林地方法院檢察署八十七年度偵字第八六四號、台灣
士林地方法院八十七年度交易字第五八號），聲請再審，本院裁定如左：
    主      文
再審之聲請駁回。
    理      由
一、本件聲請再審意旨略以：原確定判決因有下列違誤，致認定事實不當，應有刑事
    訴訟法第四百二十條第一項第六款所定再審事由，茲分述如下：
    (一)按事故現場圖依法應由當事人或在場人簽認，而台灣士林地方法院檢察署依
        台北縣警察局汐止分局製作之交通事故調查表，將聲請人提起公訴，卻疏未
        注意而將未經當事人簽章之事故現場圖移請台灣士林地方法院審理。
    (二)台灣士林地方法院於八十七年三月二十三日之事故現場履勘筆錄，係先由當
        事人簽名，而後再行填寫筆錄內容，當事人簽名之意義僅表示曾經參與履勘
        ，並無其他含義。
    (三)車輛行車事故鑑定委員會之鑑定報告及覆議意見，皆未以前揭履勘筆錄為佐
        證資料，卻又誤認現場之道路設有「機車專用道」，而以道路交通安全規則
        第九十條規定認為聲請人駕車不當為肇事原因。
    (四)當事人均指稱兩車撞擊處係聲請人所駕計程車之右後側車門處，經聲請人檢
        視車門下方車裙部位確有撞擊痕跡，而鑑定委員會卻僅稱右後車門有擦拭痕
        跡。告訴人有可能在兩車撞擊前，其騎乘之機車已先行倒地，因而受傷，故
        聲請人對於兩車撞擊點之事證方面尚有疑慮。
    (五)關於偵查卷第十頁圖三，判決書中記載：當時天色固陰雨綿綿，然該加油站
        入口遵行方向之標誌仍清晰可見，而當事人在本案審理期間未蒙審判長出示
        證據，故不知該照片像距為何？又檢視該照片之視距為何？聲請人認審判長
        於檢視證物時未考量實際情形。因一般目視目標物，其是否清晰可見，應與
        「能見度」有相當關係，故請求將警方於八十六年十二月八日拍攝之照片，
        移請權責單位，依照片之背景值，作「能見度」之判定。
    (六)原確定判決以發生車禍之肇事地點並非交岔路口，而推翻第一審認定直行車
        未讓轉彎車先行之判決，認聲請人之轉彎車未讓直行車先行，然按鑑定委員
        會之鑑定意見：係甲方即聲請人未達路口中心處搶先左轉，可見「路口」為
        轉彎車未讓直行車先行必要條件之一，因此原確定判決顯屬矛盾。
    (七)告訴人廖涓平自承未開車燈行駛，原確定判決卻仍以「直行車」視之，聲請
        人認應以「違反道路交通安全規則的直行車」視之。
    (八)因警方漏繪用以區隔加油站出入口之花台，故前揭鑑定委員會鑑定意見所謂
        路口一詞，應無花台之設置，經聲請人實地測量該「路口」應有五十二公尺
        寬，但原確定判決卻認定出口處路口僅十七公尺寬，顯有指鹿為馬之嫌。
    (九)原確定判決以該處有遵行方向標誌牌，推論聲請人應知悉加油站入口處，而
        認聲請人由出口處進入加油站為肇事原因。但該標誌係背向設置，聲請人無
        從看到，自然喪失其法定的證據力，故原確定判決顯有疏失。
二、按法院認為無再審理由，以裁定駁回之後，不得更以同一原因聲請再審，刑事訴
    訟法第四百三十四條第二項定有明文。又刑事訴訟法第四百二十條第一項第六款
    所謂發見確實之新證據，係指就新證據之本身形式上觀察，毋須經調查程序，顯
    然可認為足以動搖原確定之判決者而言，最高法院四十年台抗字第二號著有判例
    。
三、經查：
    (一)聲請人前曾對於原確定判決聲請再審，經本院認為無理由，於八十八年三月
        四日以裁定駁回之，此有本院八十八年度交聲再字第八號刑事裁定影本一件
        附卷可稽。而觀諸本件聲請人此次所提前揭各點理由，其中第(一)、(三)、
        (五)、(七)、(九)各點，均於前案聲請再審時敘及，茲復以相同原因聲請再
        審，依前開規定，顯有未合。
    (二)原確定判決就聲請人所為之辯解，已於理由欄二內列舉(一)、(二)、(三)、
        (四)  、(五)各點詳加論述，而觀諸聲請人所提前揭各點再審理由，無非係
        對原確定判決所為證據取捨及認定事實再為爭執，並非有何「發見確實之新
        證據」，況就聲請人所提各點理由之形式上觀察，亦無不經調查程序即可顯
        然認為足以動搖原確定判決者，是尚與前揭再審之要件不合。
    (三)綜上所述，聲請人所舉前揭各點，尚難認有再審之理由，應予駁回之。
四、依刑事訴訟法第四百三十四條第一項，裁定如主文。
中    華    民    國    八十九    年       四       月  二十八      日
                          臺灣高等法院刑事第七庭
                              審判長法  官  吳  啟  民
                                    法  官  蘇  隆  惠
                                    法  官  洪  曉  能
右正本證明與原本無異。
不得抗告。
                                    書記官  丁  淑  蘭
中    華    民    國    八十九    年       五       月        一        日


司法院資訊處製作；財團法人民間司法改革基金會備份。
